臺灣基隆地方法院刑事判決　　　　　　　　　　　　　九十三年度易字第一七九號
　　公　訴　人　臺灣基隆地方法院檢察署檢察官
　　被　　　告　丙○○　男　五.
　　　　　　　　庚○○　男　五.
　　　　　　　　　　　　住金門.
　　　　　　　　丁　○
　　　　　　　　己○○　男　三.
右列被告因傷害等案件，經檢察官提起公訴（九十三年度偵字第四六五、八六三號）
，本院判決如左︰
    主      文
丙○○傷害人之身體，處拘役貳拾伍日，如易科罰金以參佰元折算壹日；又公然侮辱
人，科罰金玖佰元，如易服勞役以參佰元折算壹日。
庚○○傷害人之身體，累犯，處拘役貳拾伍日，如易科罰金以參佰元折算壹日；又連
續公然侮辱人，科罰金壹仟伍佰元，如易服勞役以參佰元折算壹日。
丁○傷害人之身體，處拘役貳拾日，如易科罰金以參佰元折算壹日。
己○○公然侮辱人，科罰金玖佰元，如易服勞役以參佰元折算壹日。
    事實及理由
一、本件犯罪事實除補充記載：「庚○○前因恐嚇等案件，經最高法院於九十年五月
    二十六日，以九十年度台上字第二八二七號判處應執行有期徒刑一年六月確定，
    於九十一年五月十五日執行完畢」；及更正起訴書犯罪事實第一項第八行記載：
    「庚○○亦基於概括之犯意以台語『幹你娘』一語公然侮辱丁○（起訴書誤繕為
    己○○）」、第二項記載：「案經丙○○、庚○○、丁○（起訴書贅載己○○）
    訴由基隆巿警察局第二分局報告偵辦」外，餘均引用如附件臺灣基隆地方法院檢
    察署檢察官起訴書之記載。
二、證據名稱：
（一）被告丙○○部分
    　１、告訴人庚○○之指訴。
      ２、證人甲○○即到場處理之員警於偵查及本院審理時之證詞。
      ３、行政院衛生署基隆醫院驗傷診斷書一份（附於九十三年度偵字第四六五號
          案卷第七頁）。
      ４、證人辛○○於偵查及本院審理時均證稱：「丙○○以三字經回罵庚○○，
          沒有看見丙○○或庚○○有動手打人」等語，其中公然侮辱部分核與前開
          證據相符，可以採信；至於未目睹被告丙○○打庚○○部分，顯與前開證
          據相悖，並非可採。
（二）被告庚○○部分
  　　１、被告庚○○自白公然侮辱丁○、丙○○部分。
  　　２、告訴人丁○、丙○○之指訴。
  　　３、同案被告己○○之供詞，證人乙○○、辛○○、甲○○於偵查及本院審理
　　　    時之證詞。
　　　４、基隆市東安診所驗傷診斷書一份（附於九十二年度偵字第八六三號案卷
  　　　　第一七頁）。
（三）被告丁○部分
  　　１、告訴人庚○○之指訴。
  　　２、證人乙○○、戊○○於偵查時之證詞及證人乙○○本院審理時之證詞。
 　 　３、行政院衛生署基隆醫院驗傷診斷書一份（附於九十三年度偵字第八六三號
    案卷第八頁）。
（四）被告己○○部分
      １、告訴人庚○○之指訴。
      ２、同案被告丁○於偵查時之供述，證人乙○○、戊○○於偵查時之證詞及證
          人乙○○本院審理時之證詞。
三、刑之酌科：
    核被告丙○○、庚○○（起訴書誤繕己○○）所為，係犯有刑法第二百七十七條
    第一項之傷害罪、同法第三百零九條第一項之公然侮辱罪；被告己○○（起訴書
    誤繕庚○○）係犯刑法第三百零九條第一項之公然侮辱罪；被告丁○係犯刑法第
    二百七十七條第一項之傷害罪。被告庚○○兩次公然侮辱犯行，時間緊接，所犯
    構成要件相同之罪，顯係基於概括犯意，為連續犯，應論以一公然侮辱罪，並依
    刑法第五十六條規定加重其刑，公訴人誤以其為犯意各別，應分論併罰，尚有誤
    會，附此說明。又被告庚○○前因恐嚇等案件，經最高法院於九十年五月二十六
    日，以九十年度台上字第二八二七號判處應執行有期徒刑一年六月確定，於九十
    一年五月十五日執行完畢，其於五年內再犯有期徒刑以上之傷害罪，為累犯，就
    傷害罪部分應依刑法第四十七條之規定加重其刑（公然侮辱部分不成立累犯，併
    此敘明。）。爰審酌被告丙○○、庚○○、丁○、己○○之素行、告訴人庚○○
    、丁○所受傷害結果、及告訴人丙○○、庚○○、丁○受言詞侮辱程度等一切情
    狀，分別量處如主文所示之刑，並就處拘役部分諭知易科罰金之折算標準，就科
    罰金部分諭知易服勞役之折算標準，以示懲儆。
四、應適用之法條：刑事訴訟法第二百九十九條第一項前段、第三百十條之一，刑法
    第五十六條、第二百七十七條第一項、第三百零九條第一項、第四十七條、第四
    十一條第一項前段、第四十二條第二項，罰金罰鍰提高標準條例第一條前段、第
    二條，判決如主文。
本案經檢察官張介欽到庭執行職務。
中　　　華　　　民　　　國　　九十三　　年　　　八　　　月　　三十一　　日
                               　　 臺灣基隆地方法院刑事第二庭
                                   　　 審判長法  官  王　福　康
                                              法  官  齊  　　潔
                                              法  官  何　怡　穎
右正本證明與原本無異。
對於本件判決如有不服，應於收受送達後十日內，向本院提出上訴書狀，上訴於臺灣
高等法院，並按他造當事人之人數附具繕本。
                                          　　書記官  李　繼　業
中　　　華　　　民　　　國　　九十三　　年　　　八　　　月　　三十一　　日
附錄本案論罪科刑法條：
刑法第二百七十七條第一項
　　傷害人之身體或健康者，處三年以下有期徒刑、拘役或一千元以下罰金。
刑法第三百零九條第一項
　　公然侮辱人者，處拘役或三百元以下罰金。
臺灣基隆地方法院檢察署檢察官起訴書　　　　　　　　九十三年度偵字第四六五號
　　　　　　　　　　　　　　　　　　　　　　　　　九十三年度偵字第八六三號
　　被　　　告　丙○○　男　五十四歲（民國○○○年○○月○日生）
　　　　　　　　　 　　 住基隆市○○區○○路三十六巷九十二號六樓
　　　　　　　　　　　　身分證統一編號：Ｕ一三一八九五二號
　　　　　　　　庚○○　男　五十六歲（民國○○○年○○月○日生）
　　　　　　　　　　　　住金門縣溪湖里溪邊十八號
　　　　　　　　　　　　居基隆市○○區○○路三十六巷七十四號一樓
　　　　　　　　　　　　身分證統一編號：Ｅ一五一七三八一號
　　　　　　　　丁　○　女　六十一歲（民國○○○年○月○○○日生）
　　　　　　　　　　　　住基隆市○○區○○路九十八之一號
　　　　　　　　　　　　身分證統一編號：Ｒ二五七六六八號
　　　　　　　　己○○　男　三十五歲（民國○○○年○月○日生）
　　　　　　　　　　　　住基隆市○○區○○路三十六巷八號底層
　　　　　　　　　　　　身分證統一編號：Ｓ一二二五三四一四號
右被告等因傷害等案件，業經偵查終結，認應提起公訴，茲將犯罪事實及證據並所犯
法條分敘如左：
　　 　　犯罪事實
一、庚○○為基隆巿深溪路「麗景江山」社區總幹事，丁○為該社區Ａ區總幹事，己○○為丁○之子，丙○○為社區居民。（一）民國九十二年十月二十日九時四十
  　分許，己○○駕駛自小貨車停放在基隆巿深溪路三十六巷「麗景江山」社區○○○○道路旁紅線區，欲搬運冷氣進入社區內，警衛乙○○前往勸導己○○駕離該
    處，為己○○拒絕，乙○○遂聯絡庚○○前來處理，同時間丁○亦到場，庚○○
    要求己○○將車駛離，仍遭丁○及己○○以該處未阻礙社區車輛出入為由拒絕，
    雙方因生衝突，己○○心生不滿，在前開公開場所，對庚○○辱罵以：「流氓、
    惡霸」等語，庚○○亦以台語：「幹你娘」一語公然侮辱己○○。丁○聞言，心
    生憤怒，手持腳穿之高跟拖鞋敲打庚○○手臂，致其右前肘擦傷1X1 公分，庚○○即以手推丁○，致丁○向後跌坐，受有右臀微瘀腫10X8公分、右腳外側皮破1X
    1 公分之傷害。己○○見狀，手持搬運冷氣用之鐵棍欲毆打庚○○，而未打中。
    （二）九十二年十二月七月十四時許，丙○○之友人將機車違規停放在「麗景江
    山」社區內，遭社區警衛將車輪上鎖，丙○○因之心生不滿，前往「麗景江山」
    社區警衛室，要求庚○○開鎖，庚○○以社區決議要求繳納開鎖費，丙○○更生
    氣憤，在前揭公共場所，以台語：「幹你娘芝麻」一語侮辱庚○○，庚○○亦以
    台語回以：「番仔，番番」辱罵丙○○，丙○○即以拳頭毆打庚○○腹部，致其
    受有腹部瘀4X2X1.5公分、5X5X1公分之傷害。
二、案經丙○○、庚○○、丁○、己○○訴由基隆巿警察局第二分局報告偵辦。
　　 　　證據並所犯法條
一、犯罪事實（一）部分，被告庚○○坦認有公然侮辱，惟否認有傷害犯行，被告丁○否認有傷害犯行，被告己○○否認有公然侮辱犯行，惟查：前揭犯罪事實，分
　　別據告訴人庚○○、丁○指訴綦詳，分別核與在場證人乙○○在本署、戊○○在
　　警詢證述相符，且有驗傷診斷書二紙附卷可資佐證。被告等犯嫌洵堪認定。
二、犯罪事實（二）部分，業據被告庚○○坦認不諱，被告丙○○則矢口否認涉有公
　　然侮辱及傷害犯行，惟查：右揭犯罪事實，已據告訴人庚○○、丙○○指訴綦詳
　　，核與在場證人辛○○及到場處理之員警甲○○到庭證述綦詳，且有驗傷診斷書
　　 一紙在卷可稽，被告等犯嫌已堪認定。
三、核被告丙○○、己○○所為，係犯有刑法第二百七十七條第一項之傷害罪、同法
　　第三百零九條第一項之公然侮辱罪嫌；被告庚○○係犯第三百零九條第一項之公
　　然侮辱罪；被告丁○係犯第二百七十七條第一項之傷害罪。被告庚○○兩次公然
　　 侮辱犯行，犯意各別，請予分論併罰。
四、至告訴人庚○○指被告己○○以鐵棍一支作勢欲毆，致其心生畏懼，亦涉有恐嚇
　　危害安全罪嫌云云，惟在場證人戊○○在警詢時稱：「該婦人兒子拿一支鐵棒打
　　庚○○未打中」等情，顯見被告當時持該鐵棍擊打告訴人未果，已非單純恫嚇之
　　舉。再刑法第二百七十七條之傷害罪，並無處罰傷害未遂之明文，是其所為尚不
　　成立犯罪，被告此舉縱令告訴人心生畏懼，然被告無恐嚇告訴人之犯罪故意，應
　　 無另成立恐嚇危害安全罪之餘地，併此敘明。
五、依刑事訴訟法第二百五十一條第一項提起公訴。
　 　此　致臺灣基隆地方法院
中　　　華　　　民　　　國　　九十三　　年　　　五　　　月　　三十一　　日
　　　　　　　　　　　　　　　　　　　 檢　察　官　　吳　佳　齡
右正本證明與原本無異
中　　　華　　　民　　　國　　九十三　　年　　　六　　　月　　　三　　　日
　　　　　　　　　　　　　　　　　　　 書　記　官　　詹　琦　雄
附錄所犯法條：
刑法第二百七十七條第一項
　　 傷害人之身體或健康者，處三年以下有期徒刑、拘役或一千元以下罰金。
刑法第三百零九條第一項
　　 公然侮辱人者，處拘役或三百元以下罰金。
